臺灣板橋地方法院刑事判決　　　　　　　　　　　　九十一年度易字第二九九九號
　　公　訴　人　臺灣板橋地方法院檢察署檢察官
　　被　　　告　甲○○　男　三.
右列被告因竊盜案件，經檢察官提起公訴 (九十一年度偵字第六一一三號），本院判
決如左：
    主  文
甲○○竊盜，處有期徒刑肆月，如易科罰金以參佰元折算壹日。
    事  實
一、甲○○前因懲治盜匪條例、偽造有價證券、毀損、麻醉藥品管理條例、傷害、藥
    事法等案件，經法院分別判處有期徒刑十年、三年四月、六月、三月、六月、四
    月，合併應執行有期徒刑十四年六月，仍在假釋中而未執行完畢，竟不知悔改，
    復意圖為自己不法之所有，於不詳時間，在臺北縣五股鄉○○路四七巷七號前，
    竊取乙○○所有車牌號碼ＢＣＫ─九五八號重型機車，得手後作為代步工具。嗣
    於民國九十一年三月二十四日凌晨零時三十分，甲○○騎乘上開機車行經臺北縣
    土城市○○路與千歲路口時，為警查獲，始悉上情。
二、案經臺北縣政府警察局土城分局報請臺灣臺灣板橋地方法院檢察署檢察官偵查起
    訴。
    理  由
一、訊據被告甲○○矢口否認有何竊盜犯行，辯稱：上開車輛並非伊竊取，而係向柯
    水來借得云云。惟查：（一）上開車輛係被害人乙○○所有之車輛，未曾借給他
    人使用，警方通知其領車時發現鎖頭遭到撬壞，業據被害人乙○○於警訊中供述
    在卷，並有贓證物品認領保管單乙紙在卷可稽。（二）被告於檢察官初次偵訊時
    供稱：上開車輛係九十一年三月二十三日晚間六時許，向綽號「阿輝」之人借得
    ，「阿輝」表示要在翌日凌晨三點前，在臺北縣五股鄉○○路○段附近海產店還
    車云云（見檢察署九十一年三月二十四日偵訊筆錄）；嗣供稱：當天「阿輝」打
    電話約伊到五股鄉見面，伊騎乘機車前往，因排氣管故障，「阿輝」把車輛借伊
    使用，並交代一會兒騎回原處即可，伊不知道「阿輝」真實姓名，只知道姓吳而
    已云云（見檢察署九十一年四月九日偵訊筆錄）；繼則改稱：上開車輛是柯水來
    交付給伊，柯水來即是「阿輝」云云（見檢察署九十一年六月二十日偵訊筆錄）
    ；復改稱：柯水來並不是「阿輝」，「阿輝」是個姓許的男子，當天所騎乘之機
    車在五股鄉壞掉了，準備搭計程車回家時正好遇到「阿輝」，「阿輝」便將車輛
    借伊使用，並表明翌日騎回泰山鄉歸還即可云云（見檢察署九十一年九月二十日
    偵訊筆錄）。（三）證人柯水來於偵查中證稱：伊於九十一年五月間在看守所舍
    房認識被告甲○○，被告甲○○表示要給伊幾萬元，而要求伊為他承擔本案，被
    告甲○○將本案竊盜機車的時間地點寫在紙條上給伊，要伊依所寫的向檢察官陳
    述，但伊沒有同意，這張紙條已被看守所主管搜走等語。依上開調查，被告雖辯
    稱係向柯水來借得該車，然證人柯水來已於偵查中證述甚詳，況被告於偵查中所
    供借得機車之人前後不一，更難採信。堪認被告所辯向他人借用車輛乙節顯係虛
    構之詞，不足採信。本件事證明確，被告犯行應堪認定。
二、核被告甲○○所為，係犯刑法第三百二十條第一項竊盜罪。爰審酌被告之犯罪動
    機、目的、手段，及其品行、生活狀況、智識程度、犯罪所生之損害，及犯罪後
    欲使他人為其頂罪之態度等一切情狀，量處如主文所之刑，並諭知易科罰金之折
    算標準。
據上論斷，應依刑事訴訟法第二百九十九條第一項前段，刑法第三百二十條第一項、
第四十一條第一項前段、罰金罰鍰提高標準條例第一條前段、第二條，判決如主文。
本案經檢察官黃重綱到庭執行職務。
中      華      民      國    九十一    年     十二     月    二十四    日
                                    臺灣板橋地方法院刑事第二庭
                                        法  官  黃  惠  瑛
右正本證明與原本無異。
如不服本判決，應於判決送達後十日內，向本院提出上訴狀。
                                        書記官  王  治  華
中      華      民      國    九十一    年     十二     月    二十四    日
附錄本案論罪科刑法條全文：
刑法第三百二十條
意圖為自己或第三人不法之所有，而竊取他人之動產者，為竊盜罪，處五年以下有期
徒刑、拘役或五百元以下罰金。
意圖為自己或第三人不法利益，而竊佔他人之不動產者，依前項之規定處斷。
前二項之未遂犯罰之。
